臺灣高等法院臺南分院刑事判決
　　　　　　　　　　　　　　　 94年度上易字第332號　Ａ
上　訴　人
即　被　告　甲○○
選任辯護人　林彥百　律師
上列上訴人因違反毒品危害防制條例案件，不服臺灣嘉義地方法
院94年度易字第160號，中華民國94年5月31日第一審判決（起訴
案號：臺灣嘉義地方法院檢察署94年度毒偵字第442號），提起
上訴，本院判決如下：
    主  文
上訴駁回。
    事  實
一、甲○○前於民國八十七年間因施用毒品案件，經臺灣嘉義地
    方法院以八十七年度毒聲字第三二一號裁定送觀察、勒戒後
    ，認無繼續施用毒品之傾向，經臺灣嘉義地方法院檢察署檢
    察官於八十七年十月七日以八十七年度偵字第四八八七號為
    不起訴處分確定。旋於八十七年間又因施用毒品案件，經臺
    灣嘉義地方法院以八十七年度毒聲字第六四九號裁定送觀察
    、勒戒後，認無繼續施用毒品之傾向，經臺灣嘉義地方法院
    檢察署檢察官於八十八年一月十一日以八十七年度偵字第七
    二四九號為不起訴處分確定。復於八十八年十一月間因施用
    毒品案件，經臺灣嘉義地方法院以八十九年度毒聲字第六三
    號裁定令入戒治處所施以強制戒治，嗣因停止戒治交付保護
    管束，於九十年二月十三日保護管束期滿執行完畢，上開案
    件並經臺灣嘉義地方法院以八十九年度易字第一○三號判處
    有期徒刑七月確定，於九十年十月二十七日執行完畢。猶不
    知悔改，於強制戒治執行完畢釋放後五年內，復基於施用第
    二級毒品甲基安非他命之概括犯意，自九十三年十二月初起
    至九十四年二月三日止，在其嘉義縣中埔鄉○○村○鄰○○
    ○街五十五號之一住處，以毒品甲基安非他命置入玻璃球內
    用火燒烤，再以吸管吸食所產生煙霧之方式，連續施用第二
    級毒品甲基安非他命多次。嗣經警於九十四年二月四日上午
    十時十五分許，在上址住處搜索查獲，並扣得甲○○所有供
    施用甲基安非他命所用之吸管五支，始悉上情，而於查獲當
    日中午十二時四十五分許，得甲○○同意後採其尿液送驗，
    其結果呈甲基安非他命陽性反應。
二、案經嘉義縣警察局中埔分局報告臺灣嘉義地方法院檢察署檢
    察官偵查起訴。
    理  由
一、訊據上訴人即被告甲○○於警詢（見警卷第2頁）、偵查中
    （見偵查卷第19頁）、原審（見原審卷第45頁）均坦承不諱
    ，而被告經採集送驗之尿液，檢驗結果呈施用第二級毒品甲
    基安非他命之陽性反應，此亦有嘉義縣衛生局煙毒尿液檢驗
    單（見警卷第5頁）附卷可稽，又被告多次施用毒品，最後
    一次係於88年11月間因施用毒品案件，經臺灣嘉義地方法院
    以89年度毒聲字第63號裁定令入戒治處所施以強制戒治，嗣
    因停止戒治交付保護管束，於90年2月13日保護管束期滿執
    行完畢，有臺灣高等法院被告前案紀錄表在卷可參（見原審
    卷第39頁），是被告於強制戒治執行完畢釋放後，五年內再
    犯施用毒品之犯行至為灼然，足認被告自白與事實相符，罪
    證明確，其犯行洵堪認定。
二、核被告所為，係犯毒品危害防制條例第10條第2項之施用第
    二級毒品罪。被告因施用第二級毒品甲基安非他命而持有甲
    基安非他命之低度行為，為其施用之規度行為所吸收，不另
    論罪。其先後多次犯行，時間緊接，犯罪構成要件相同，顯
    係基於概括犯意為之，為連續犯，依刑法第56條規定，以一
    罪論，並加重其刑。又被告因施用毒品案件，經臺灣嘉義地
    方法院以八十九年度易字第一○三號判處有期徒刑七月確定
    ，於九十年十月二十七日執行完畢有期徒刑執行完畢後五年
    內，再犯本案之罪，為累犯，併依刑法第47條之規定加重其
    刑，並遞加重之。
三、原審以被告犯施用第二級毒品罪，罪證明確，因予適用毒品
    危害條例第10條第2項，並審酌被告犯罪之動機、目的、犯
    罪所得，嚴重危害社會秩序，惟被告犯後坦承犯行，心有悔
    改之意等一切情狀，量處有期徒刑七月。本院經核原判決認
    事用法，俱無不合，量刑亦稱允當，被告上訴意旨雖稱：被
    告之父親於90年間病故，被告之母親長期受病痛之苦，現僅
    有被告相依，又被告目前從事派報員工作，有一穩定正當之
    職業可以奉養母親，如被告入獄，將喪失得來不易之工作云
    云。惟查被告前曾多次因施用毒品觸法，仍不知悛悔，再犯
    本罪，應受到法律相對之制裁，其家人縱有生活困窘，非被
    告不足以照顧之情況，雖其情可憫，然應由社會救助機關處
    理，且被告最近所犯毒品案件即判有期徒刑七月，甫於90年
    3月28日至同年10月28日執行完畢出監，並無成效，被告仍
    繼續施用第二級毒品遭警查獲，則本案經原審法院判處有期
    徒刑七月，亦無過重之情，上訴為無理由，應予駁回。
據上論斷，應依刑事訴訟法第368條，判決如主文。
本案經檢察官趙中岳到庭執行職務。
中　　華　　民　　國　　94　　年　　10　　月　　12　　日
　　　　　　　　　刑事第三庭    審判長法　官　陳義仲
　　　　　　　　　　　　　　　　　    法　官　宋明蒼
　　　　　　　　  　　　　　　　　　　法　官　楊子莊
以上正本證明與原本無異。
不得上訴。
　　　　　　　　　　　　　　　　　　　書記官　王全龍
中　　華　　民　　國　　94　　年　　10　　月　　13　　日
附錄：本案論罪科刑法條全文
毒品危害防制條例第10條：
施用第一級毒品者，處六月以上五年以下有期徒刑。
施用第二級毒品者，處三年以下有期徒刑。
